【裁判字號】    91,易,378
【裁判日期】    920729
【裁判案由】    賭博
【裁判全文】
臺灣桃園地方法院刑事判決                          九十一年度易字第三七八號
    公  訴  人  台灣桃園方法院檢察署檢察官
    被      告  申○○
    被      告  乙○○
    被      告  寅○○
    被      告  壬○○
    右四人共同  邱正明律師
    選任辯護人
    被      告  丁○○原名吳.
    被      告  辛○○
    被      告  辰○○
    被      告  巳○○
    又四人共同  陳清曙律師
    選任辯護人
    被      告  亥○○
    被      告  戊○○
    被      告  己○○
    被      告  庚○○
    被      告  癸○○
    被      告  子○○
    被      告  丑○○
    被      告  卯○○
    被      告  午○○
    被      告  酉○○
右列被告因賭博案件，經檢察官提起公訴（九十年度偵字第一七七八五號、九十一年
度偵字第二七二號）及檢察官函請併案審理（九十一年度偵字第三七八九號、第一○
四三一號），本院判決如左：
    主  文
申○○、乙○○共同以賭博為常業，各處有期徒刑陸月，如易科罰金，均以參佰元折
算壹日。附表一、附表三所示之物均沒收。
寅○○共同以賭博為常業，處有期徒刑陸月，如易科罰金，以參佰元折算壹日。如附
表一、附表三、附表四所示之物均沒收。
壬○○、巳○○共同以賭博為常業，各處有期徒刑參月，如易科罰金，均以參佰元折
算壹日。如附表一、附表二、附表三所示之物均沒收。
亥○○共同賭博為常業，處有期徒刑伍月，如易科罰金，以參佰元折算壹日。如附表
一、附表二、附表三所示之物均沒收。
丁○○共同以賭博為常業，處有期徒刑參月，易科罰金，以參佰元折算壹日。如附表
一、附表三、附表四所示之物均沒收。
辛○○、辰○○共同以賭博為常業，各處有期徒刑參月，如易科罰金，均以參佰元折
算壹日。均緩刑貳年。如附表一、附表三所示之物均沒收。
戊○○、己○○、庚○○、癸○○、子○○、丑○○、卯○○、陳明杰、酉○○在公
眾得出入之場所賭博財物，各處罰金壹仟元，如易服勞役，以參佰元折算壹日。如附
表一編號一至五、附表三編號一至五、九所示之物均沒收。
    事  實
一、亥○○曾因賭博案件，經本院判處有期徒刑五月確定，於八十年六月十四日易科
    罰金執行完畢（不構成累犯）。緣申○○、乙○○二人為舊識，其先後租得桃園
    縣龜山鄉○○○路三十之一號一樓、同路三十之三號一樓之公眾得出入之場所後
    ，設立「統領電子遊戲場」、「精華電子遊戲場」，申○○、乙○○二人自九十
    年十月五日起即基於常業賭博之犯意聯絡，分別在「統領電子遊樂場」、「精華
    電子遊樂場」擺設如附表一、三所示之電動玩具作為賭具，前來消費之客人可在
    上開二家遊樂場交換開分。以月薪新台幣（下同）三萬七千五百元至二萬二千元
    不等之薪資，由申○○雇用有犯意聯絡之丁○○（原名）吳美玲、巳○○、壬○○、辰○○從事開分、招呼客人及打掃環境等工作；由乙○○雇用有犯意聯絡寅
    ○○為晚班經理，亥○○為領班，未○○、辛○○為開分員，以附表一、二所示
    之機台由前來消費之客人支付現金後，由開分員以一比一之比例開分，隨後客人
    以二十分至八十分（二分台部分）不等之分數按押下注，凡押注中獎，即可贏得
    按押分數不等之倍數分數，如未押中，則所押注之分數在機台上消失歸店家所有
    ，累積之分數並得向店家以洗分之方式兌換現金，以此方式賭博財物，並均恃此
    維生。嗣於九十年十月十九日凌晨三時許，員警林正峰喬裝賭客進入「精華遊樂
    場」後轉往「統領遊樂場」，由林正峰交付二千元予丁○○在第十八檯７ＰＫ（
    三分台）台開分，迨於同日凌晨三時二十五分許，林正峰告知丁○○欲轉玩二分
    台，丁○○乃告知其真實姓名年籍不詳經理，並林正峰洗分得六百元，由該名經
    理帶同林正峰至「精華遊樂場」，將洗分所得之六百元交給寅○○，寅○○乃領
    林正峰至第八二檯之７ＰＫ台（二分台），由陳曉停開分，約於同日凌晨三時三
    十分許，林正峰見螢幕上有二百分，乃告知未○○欲洗分，未○○告知寅○○後
    ，乃將二百元放置在廁所內之抽水馬桶水箱上方，囑林正峰自行至廁所收取，林
    正峰乃表明身份，並當場逮捕在場之賭客戌○○（當時冒名丙○○）、戊○○、
    己○○、庚○○、癸○○、子○○、丑○○、卯○○、午○○、酉○○，並當場
    扣得如附表一、三所示之電動機具（均含ＩＣ片）、員工輪值表，及自寅○○身
    上扣得賭資八萬五千零六十六元。
二、詎壬○○、巳○○、亥○○又陸續自九十一年三月間起與李黃欽、林靜宜受雇於
    李彗瑜（均已經本院以九十年度易字第一八九號判刑），在桃園縣政府核准許可
    在桃園縣龜山鄉○○○路三十號之一設立「統發電子遊戲場」，分別擔任開分員
    、現場負責人，共同基於常業賭博之犯意聯絡，以同上之賭博方式，在上開公眾
    得出入場所擺設如附表四所示之幸運樸克等電動玩具，賭客可以積分洗分兌換現
    金，並恃以之為業。九十一年五月三十一日凌晨一時二十五分許，賭客謝重傑把
    玩之電動賭博機具「海洋之星」押中大，累積分數為十一萬二千七百分，除保
    留二千七百分外，其餘十一萬分則請店內洗分兌換現金，現場負責人李黃欽為免
    為警查緝，乃佯裝進入廁所將現金十一萬元置於廁所之化妝台上，再出而請謝重
    傑入內拿取，經喬裝賭客之內政部警政署督察室維新小組警員發覺上情，尾隨謝
    重傑進入廁所，於謝重傑拿取化妝台上之現金十一萬元時，當場逮捕並扣得其所
    有賭博所得十一萬元，並扣得如附表二當場賭博之器具跑馬八人座一台（含ＩＣ
    板九片）、輪盤六人座一台（含ＩＣ板七片）、賓果行星八人座一台（含ＩＣ板
    九片）、麻將三台（含ＩＣ板三片）、超９５五台（含ＩＣ板五片）、海洋之星
    六台（含ＩＣ板六片）、黃金撲克三台（含ＩＣ板三片）、７ＰＫ二十一台（含
    ＩＣ板二十三片），及在巳○○、壬○○身上各查獲賭資二萬四千元、一萬六千
    元。
三、寅○○、丁○○二人與楊靜芬、簡淑惠（由本院另案審理）則自九十年十二月間
    某日起，以月薪五萬元、二萬五千元不等之代價先後受雇於高啟彰（已經本院九
    十二年度易字第二七八號判刑），在桃園縣龜山鄉○○○路三十號之三之公眾得
    出入場所「華邦電子遊戲場」，分別擔任現場負責人、開分員，渠等即共同基於
    常業賭博之犯意聯絡，在上址之公眾得出入場所，擺設如附表四「七ＰＫ」型電
    動賭博遊戲機八十一台（含ＩＣ板八十一塊），並由高啟彰僱用與其等有犯意聯
    絡之不詳姓名年籍成年男子一人在門口過濾賭客之身分後，再藉由上開電動賭博
    遊戲機與不特定之賭客賭博財物，而均以此為業，並恃此維生。以同上之方式，
    與不特定之賭客賭博財物，賭客可以積分洗分兌換現金，並均恃以維生。嗣於九
    十一年二月八日凌晨四時五十分許，經警當場查獲，並扣得當場之如附表五賭具
    七ＰＫ型電動賭博遊戲機具八十一台（含ＩＣ板八十一塊）及自寅○○身上扣得
    二萬五千八百元（另外一萬八千元為寅○○私人所有）。
四、案經桃園縣警察局龜山分局報請台灣桃園地方法院檢察署檢察官偵查起訴暨該署
    檢察官函請移送併案審理。
    理  由
一、訊之被告申○○、乙○○、寅○○、壬○○、丁○○、辛○○、辰○○、巳○○
    、亥○○、戊○○、己○○、庚○○、癸○○、子○○、丑○○、卯○○、陳明
    杰、酉○○均矢口否認有賭博犯行，被告申○○、乙○○、寅○○辯稱遊戲場內
    都是合法機台，絕無兌換現金之事；被告、壬○○、丁○○、辛○○、辰○○、
    巳○○亦辯稱：遊戲場內不得洗分換現金；被告亥○○則辯稱九十年十月十九遭
    查獲當時係到遊戲場內訪友未遇，並未在遊戲場內任職，九十一年五月三十一日
    則是去遊戲場內找前同事壬○○云云；被告戊○○、己○○、庚○○、癸○○、
    子○○、丑○○、卯○○、陳明杰、酉○○則均辯稱不知有兌換現金之事，只是
    到場純娛樂云云。惟查：
    (一)關於本案部分（即「統領電子遊戲場」、「精華電子遊戲場部分」：
      1.證人即本案負責喬裝賭客之林正峰就本案查獲之經過與喬裝蒐證之過程在本
        院九十一年六月二十四日、九十一年八月十二日訊問中到庭證稱：本案是派
        出所所長接到線索稱在文化路二路三○之一及之三之兩家遊戲場經營賭博電
        玩，要我負責喬裝到場消費的客人，所長及曾元俊就著便衣在遊藝場附近埋
        伏，當天我先進去三○之三的遊戲場，有個男性的站在門口告訴我裡面有二
        分、三分、五分，問我要玩哪一種的，我說要玩三分的，他就帶我進去三○
        之一那家玩輸的很快，又再拿一千元去開分，開的分都輸到剩下六百元，此
        時一開始帶我進去的那個男生走過來告訴我，我如果不會玩，不要玩那麼大
        ，可以去玩隔壁的兩分台，於是他就帶我到隔壁（三十之一號）去，找到被
        告寅○○【在本院訊問中當庭指認係被告寅○○無誤】，然後那個男生就把
        六百元算給寅○○，開分的小姐就帶我到七ＰＫ機台去，按出六百元繼續玩
        ，玩到剩下兩百元，我去找幫我開分的小姐未○○【在本院訊問中當庭指認
        為未○○無誤】，說要換錢不打了，陳就去找張說明此事，張叫我直接到廁
        所馬桶的水箱上面就有兩百元，我一進廁所（廁所就只有一間），在水箱上
        就看到兩百元的紙鈔，在我進入廁所前並無第三人進入，我拿了後就趕快出
        去，跟所長報告，所長立刻通知線上員警支援，後來大概又來了六名支援等
        語。由證人林正峰之證詞可以確定「精華電子遊戲場」可以將賭玩之分數洗
        分兌換現金，此與被告未○○警訊中所述：不論分數若干均由由被告寅○○
        以一比一之比例在廁所內兌換現金給客人等語及被告辛○○在警訊中供稱客
        人如果不玩，就由寅○○以一比一之比例洗分將現金在廁所或場內其他不顯
        眼處兌換給客人之供述相符。被告辛○○更進一步供述精華之開分小姐也常
        到「統領電子遊戲場」去負責開分洗分，也曾見到統領電子遊戲場內有洗分
        後兌換現金之事等語，此與證人林正峰在本院之證詞不謀而合。又本案被告
        寅○○、未○○、巳○○、壬○○、辰○○、丁○○等人經檢察官諭知交保
        後，其保證金均是由申○○委請友人甲○○代為辦理繳納保證金之具保手續
        ，此經證人江介意到庭證明屬實，並有繳納保證金之單據在卷可稽。以被告
        申○○、乙○○二人本屬舊識，又在相鄰處所租用房屋設立電動玩具店，因
        為店內所擺設之７ＰＫ台有二、三、五分台之不同，彼此互相支援以廣攬生
        意，實屬常情，而堪認定。
      2.雖被告亥○○辯稱當日凌晨係到「精華電子遊戲場」訪友，惟被告辛○○在
        警訊中供稱被告亥○○為精華電子遊戲場之晚班開分員領班等情在卷，被告
        辛○○與亥○○無任何過節仇隙，應無故意設詞誣陷被告亥○○之理，且被
        告亥○○歷經偵審始終無法提出該名客人為何人供本院調查，且在本院審理
        中自承警察到場臨檢時已經進入遊戲場有一、二十分鐘，若果確實訪友未遇
        ，以當時時值深夜凌晨，當以早早離去，竟然無端逗留，實在悖離常情。被
        告亥○○應為「精華電子遊戲場」之晚班開分員領班無誤。
      3.又被告戊○○、己○○、庚○○、癸○○、子○○、丑○○、卯○○、陳明
        杰、酉○○雖在本院審理中均否認知悉「統領電子遊戲場」、「精華電子遊
        戲場」有兌換現金賭博之情。惟查，被告丑○○於警訊中自承：因在路邊車
        窗拾獲優待券，故出示身分證後進入精華遊戲場把玩等語；張被告癸○○則
        在警訊中供稱：把玩７ＰＫ台必須積分達五百分以上始得洗分，且要按電玩
        上之洗分按鍵記憶至電腦內等語。若非而被告酉○○則在警訊及本院審理中
        供稱：開分比例是一比一，如果未押中則賭金被吃掉，而屬於經營者所有，
        如果不想玩且押中有得分，可向現場開分員表示要洗分兌換現金，開分員即
        會向現場管理人寅○○表示又兌換現金，寅○○則會將兌換比例之現金放在
        廁所內馬桶上，再叫我去拿，二百元是店內之人員交給我洗分的錢等語，並
        供稱其現已在監執行，沒有必要去扯一些有的沒有的等語，可見其在檢察官
        偵查中與本院訊問中一度否認精華電子遊戲場有兌換現金之供述並非事實，
        而應以其在警訊及本院審理中所述者為是。故渠等辯稱不知有兌換現金云云
        ，顯非可採。
      4.而扣案之附表三所示之賭資八萬五千零六十六元確實自被告寅○○身上所扣
        得，被告寅○○擔任精華電子遊戲場之現場負責人，職司兌換現金，該等金
        額時係超過其個人在日常生活所需，且以「精華電子遊戲場」、「統領電子
        遊戲場」之機台規模，該等金額堪稱合理，被告寅○○所辯係個人返還朋友
        所用，顯係圖卸之詞，而不足採，此外，尚有如附表一、三所示之機台等物
        扣案可證。綜上所述，本件事證明確，被告等人之犯行均堪認定。
    (二)關於併案審理之「統發電子遊戲場部分」：
      1.經查，內政部警政署督察室維新小組警員楊文豐、楊昆基於九十一年五月三
        十日晚間八、九時許喬裝賭客進入「統發電子遊戲場」查察賭博犯行，翌日
        （三十一日）凌晨一時許，賭客謝重傑所賭之「海洋之星」機台中，總分
        累積為十一萬二千七百分，當時在場之員工及其他賭客均向謝重傑道賀，經
        謝重傑請店內員工保留零數，洗分十一萬分，現場負責人李黃欽隨即拿十一
        萬元現金放到廁所之化妝台上請謝重傑入內拿取，當時坐於廁所旁佯裝把玩
        機台之警員楊文豐目賭上情，即示意另一喬裝賭客之警員楊昆基，楊昆基即
        尾隨謝重傑進入廁所，見謝重傑拿取化妝台上之十一萬元時，迅予逮捕並查
        扣現金十一萬元等情，已據證人楊文豐、楊昆基到場證述在卷（見本院九十
        二年六月二日審理筆錄），並據被告巳○○於警訊時供承：「因機台十萬分
        後會當機，客人要求洗分重新再玩，當時洗了十一萬二千七百元，客人要求
        重開二千七百分，其餘十一萬分寄分」、「當時客人沒有要求我說換現金，
        是客人自己去向經理說要兌換現金，當時我並不知道」、「店內經理李黃欽
        先把現金新台幣十一萬元放於廁所化妝台上，然後走出廁所門外喊了一聲謝
    大哥之後，謝重傑就走進廁所化妝台前，拿起新台幣十一萬元之際，我就看
        見警察抓著謝重傑」等語（見九十一年度偵字第一０四三一號卷第三十頁反
        面、第三十二頁反面），而本院九十二年度易字第一八九號賭博案件中之被
        告高向榮於警訊時亦供承前曾至統發遊戲場玩過二、三次，只中過一次九七
        全盤約新台幣二十萬元整，玩到最後只剩一萬三千元就向店內兌換現金，由
        該店內員工將錢放在廁所化妝台上後，再叫其進入廁所拿取等情（見同上偵
        卷第六十八頁），足見統發電子遊戲場內有兌換現金之情，已臻明確，又參
        以統發電子遊戲場除提供賭客香菸、飲料外，尚有提供餐飲及宵夜，此顯與
        一般益智型、娛樂型之遊戲場經營方式迴異，如非有重利可得，遊戲場店家
        豈會如此削本競爭，又扣案之遊戲機台：跑馬八人座、輪盤六人座、賓果行
        星八人座、麻將、超９５、海洋之星、黃金撲克、７ＰＫ等遊戲機，係以跑
        馬馬匹最先抵達，或畫面出現相同圖形賓果等為決定是否中，其畫面色彩
        單調，變化呆板，缺乏聲光之刺激與謀略之運用，以此種遊戲機供消遣娛樂
        ，顯難達其目的，此與益智型、娛樂型之遊戲機亦有不同，可見該案之被告
        陳永彰、黃雲清、黃添發、林清琪、陳俊良、田詩清、高向榮、謝重傑、廖
        修迪均為成年之人，甚或為有家室之人，豈會為「消遣」、「娛樂」而把玩
        此種不具聲光刺激之機台，所辯純娛樂，無賭博云云，顯非事實；又被告李
        彗瑜為「統發電子遊戲場」之登記負責人，其既辯稱非人頭，則對於所設立
        之遊戲場之經營方式、僱用人員、獲利能力、機器設備等應有一定之認識與
        瞭解，然經本院九十二年度易字第一八九號賭博案件訊以上開問題時，共犯
        李彗瑜竟均答以不知，顯有保留，又經本院向主管機關桃園縣政府調取「統
        發電子遊戲場」之營利事業設立許可申請案，被告李彗瑜係於九十年十月二
        十五日向桃園縣政府申請營利事業設立登記，原申請經營之遊戲機為「幸運
        樸克」三十台，經桃園縣政府審核各項規定後，於九十年十二月十四日核發
        營利事業登記證准予設立等情，有桃園縣政府函及營利事業登記證各一份在
        卷可稽，惟九十一年五月三十一日「統發電子遊戲場」為警查獲時，所查扣
        之遊戲機：跑馬八人座、輪盤六人座、賓果行星八人座、麻將、超９５、海
        洋之星、黃金撲克、７ＰＫ等，竟無一與其核准設立之「幸運樸克」相符，
        則其內部之遊戲機既經全面更換，所需之資金自屬龐大，身為負責人之被告
        李彗瑜豈能委為不知，所辯不知情云云，並無可採；又查共犯林靜宜雖係應
        徵「統發電子遊戲場」之開分員，然其既已在「統發電子遊戲場」工作一段
        時間，對於店內經營賭博自應有一定之認識，其雖未實際負責兌換現金之工
        作，然其既有犯意聯絡及行為分擔，仍無礙於犯罪之成立，所辯不知情云云
        ，亦同無可參。
       2.此外，尚有如附表二所示之扣案跑馬八人座一台（含ＩＣ板九片）、輪盤
         六人座一台（含ＩＣ板七片）、賓果行星八人座一台（含ＩＣ板九片）、
         麻將三台（含ＩＣ板三片）、超９５五台（含ＩＣ板五片）、海洋之星六
         台（含ＩＣ板六片）、黃金撲克三台（含ＩＣ板三片）、７ＰＫ二十一台
        （含ＩＣ板二十三片），合計四十一台（ＩＣ板六十五片）即自被告巳○○
        、壬○○身上各查獲賭資二萬四千元、一萬六千元可證，從而「統發電子遊
        戲場」確實有為賭博情事，本件事證明確，被告巳○○、壬○○、亥○○之
        犯行、亦堪認定。
    (三)關於併案審理之又「華邦電子遊戲場」部分：
      1.當場遭查獲之賭客李輝志供述明確在伊於警訊中明確供述當時打編號五十九
        號七ＰＫ機共贏得四千分，我不想再玩了，叫開分小姐簡淑惠幫我洗分四千
        分，然後由寅○○（當場指認）將我所贏得四千分換新台幣四千元，當場交
        給我時就被埋伏警察查獲等語，且在本院九十二年度易字第二七八號賭博案
        件審理中供稱在內勤檢察官偵訊時因害怕而否認犯罪，其自白應可採信。
      2.又查獲之員警莊武能於本院九十二年度易字第二七八號賭博案件審理中證述
        ：我用針孔錄影機攝影時發現有在店門口直接交錢之情形，我進去玩了三、
        四次以上，其中只有一次有贏分換錢，他當時好像懷疑我是警察，就不敢直
        接換錢給我，我跟小姐說要洗分，小姐叫我去廁所，我就看到裡面有一個員
        工走出來，進去廁所看到錢放在洗手台那裡‧‧‧‧。取締當天由我跟另一
        名警員在店裡，看到有人換錢時就通知外面埋伏的警察，他們就衝進來，當
        時我有看到李輝志當場換錢，因他當時坐在我旁邊」等語（見本院九十二年
        度易字第二七八號卷第一七二頁）。關於兌換現金之事實更明確證稱：他們
        對於信任的賭客，通常是在機台旁邊就換錢了，這件是在門口換錢，我發現
        換錢的情形，立刻到便利商店附近把針孔攝影機打開，要走回去店裡時，剛
        好看到賭客跟員工在換錢，我認為已錄到這畫面後，就進去打電玩等語。且
        而上開證人莊武能所陳稱之洗分換錢經過，復有當場以針孔攝影機拍攝之錄
        影帶一卷在卷可考，該錄影帶經本院九十二年度易字第二七八號審理中勘驗
        結果：確有兩名男子於店門口疑似交付金錢之行為，此有本院勘驗筆錄一紙
        附卷可參，並有拍攝內容所翻拍之照片五張復於本院九十一年度聲搜字第一
        二六號卷，核與證人莊武能上開證述相符，自堪憑採。且另案被告李輝志就
        坐在證人莊武能之身旁，證人莊武能所親眼目睹者應即無誤，足認華邦電子
        遊戲場內確實有為賭客賭贏兌換現金之賭博之情無誤。
      3.綜上所述，足見被告寅○○、丁○○在另案被告高啟彰所經營之華邦電子遊
        戲場遇有賭客欲洗分兌換現金時，確有將錢放置在廁所內，再由店員引導賭
        客至該處拿取現金，以逃避警方人員之查緝之情，是渠等辯稱辯稱機台之分
        數不得兌換現金云云，俱屬卸責之詞，不足採信。
      4.此外復有如附表四所示之當日機台維修記錄表三張、客人計分卡二張、顧客
        迎賓卡五張、顧客滿貫卡一張、現場計分卡一張、現場機台張貼卡一張及現
        金四千元、四萬八千元扣案可佐。綜上所述，被告寅○○、丁○○與共犯高
        啟彰、簡淑惠、楊靜芬等人共同基於與不特定人賭博財物之犯意聯絡，利用
        上開之電動賭博遊戲機為工具，與不特定之賭客，在公共場所賭博財物，並
        均以之為常業之犯行，以及被告李輝志等人在上址，同時分別藉由上開電動
        賭博遊戲機，與被告高啟彰等人賭博財物之犯行，均堪認定。
    綜上所述，本件事證明確，被告等犯行堪以認定，應予依法論科。
二、按刑法上所謂常業犯，指反覆以同種類行為為目的之社會活動之職業性犯罪而言
    ，至於犯罪所得之多寡，是否恃此犯罪為唯一之謀生職業，則非所問，縱令兼有
    其他職業，仍無礙於該常業犯罪之成立。（最高法院八十五年台上字第五一０號
    判例意旨參照）。被告申○○、乙○○分別為「統領電子遊戲場」、「精華電子
    遊戲場」之負責人，被告丁○○、巳○○、壬○○、辰○○為「統領電子遊戲場
    」之開分員，被告寅○○、亥○○、辛○○為精華電子遊戲場之晚班經理、開分
    員、晚班領班，另被告巳○○、壬○○、亥○○亦為「統發電子遊戲場」之開分
    員，被告寅○○、丁○○亦為「華邦電子遊戲場」之現場負責人開分員，而設於
    龜山鄉○○○路三十之一號之「統領電子遊戲場」、「統發電子遊戲場」，設於
    龜山鄉○○○路三十之三號之「精華電子遊戲場」、「華邦電子遊戲場」擺設之
    機台數量如附表一、四、二、五所示均動輒八十餘台、四十餘台，規模龐大，顯
    係賴此維生而恃之為業。核被告申○○、乙○○、寅○○、壬○○、丁○○、辛○○、辰○○、巳○○、亥○○所為，均係犯刑法第二百六十七條之常業賭博罪
    ；被告戊○○、己○○、庚○○、癸○○、子○○、丑○○、卯○○、陳明杰、
    酉○○所為，均係犯同法第二百六十六條第一項前段之普通賭博罪。公訴人就被
    告巳○○、壬○○、亥○○在「統發電子遊戲場」及被告寅○○、吳美玲在「華
    邦電子遊戲場」任職前間之常業賭博犯行（及檢察官函請併案審理部分）雖漏未
    起訴，然此部分與起訴並經本院為有罪判決之上開部分具有常業犯之實質上一罪
    關係，為起訴效力所及，本院自應併予審理。被告申○○、乙○○、寅○○、壬○○、丁○○、辛○○、辰○○、巳○○、亥○○與未○○（俟到案另結）就「
    統領電子遊戲場」、「精華電子遊戲場」經營之賭博犯行；另被告巳○○、壬○○、亥○○「統發電子遊戲場」之賭博犯行與李彗瑜、李黃欽、林靜宜間；被告
    寅○○、丁○○與高啟彰、楊靜芬、簡淑惠就「華邦電子遊戲場」之賭博犯行有
    犯意聯絡與行為分擔，均為共同正犯。爰審酌被告申○○、乙○○經營「統領電
    子遊戲場」、「精華電子遊戲場」不特定賭客對賭，獲利匪淺，嚴重影響社會善
    良風氣，被告寅○○屢屢受雇於賭博電玩店擔任現場經理或者現場負責人，渠等
    涉案程度均深，另被告亥○○、巳○○、壬○○、丁○○分別受雇於被告申○○
    、共犯李彗瑜、被告乙○○、共犯高啟彰「統領電子遊戲場」、「統發電子遊戲
    場」、「精華電子遊戲場」、「華邦電子遊戲場」之擔任開分員領班等職務，於
    犯罪所擔任之角色與任職期間，及被告戊○○、己○○、庚○○、癸○○、子○○、丑○○、卯○○、陳明杰、酉○○等人之前科、素行、犯罪動機、目的、手
    段、犯罪所生之危害，及犯罪後之態度等一切情狀，分別量處如主文所示之刑，
    並就所宣告之有期徒刑及罰金刑分別諭知易科罰金及易服勞役之折算標準。又被
    告辛○○、辰○○前均未曾受有期徒刑以上刑之宣告，渠等經此教訓後量已知所
    警惕而無在犯之虞，本院認所宣告之刑，均以暫不執行為適當，均併予宣告各緩
    刑二年，以啟自新。
三、沒收部分：
    (一)如附表一、三所示之電動玩具與現金為賭具、賭資，應依刑法第二百六十六條
      第二項規定，諭知沒收。附表三編號八之員工輪值表係被告乙○○所有供犯罪
      所用之物，應依刑法第三十八條第一項第二款規定宣告沒收。而附表一編號六
      、七所示之物、附表三編號六、七所示之營利事業登記證等物與本案犯罪無關
      ，自不得沒收。
    (二)附表二所示扣案跑馬八人座一台（含ＩＣ板九片）、輪盤六人座一台（含ＩＣ
      板七片）、賓果行星八人座一台（含ＩＣ板九片）、麻將三台（含ＩＣ板三片
      ）、超９５五台（含ＩＣ板五片）、海洋之星六台（含ＩＣ板六片）、黃金撲
      克三台（含ＩＣ板三片）、７ＰＫ二十一台（含ＩＣ板二十三片），合計四十
      一台（ＩＣ板六十五片）為當場賭博之器具，應依刑法第二百六十六條第二項
      宣告沒收，又附表二編號九所示查獲當日警員在另案被告巳○○、壬○○身上
      各查獲賭資二萬四千元、一萬六千元合計四萬元等情，有搜索扣押筆錄可稽，
      訊之另案被告巳○○、壬○○雖辯稱該金錢為其所有云云，然查，查獲當時另
      案被告巳○○、壬○○係見警查獲時，始慌忙間將原置於櫃皮包內之現金取
      出而改置於其褲子之口袋內等情，已據另案被告巳○○、壬○○於本院審理時
      到庭供承在卷，並有搜索扣押筆錄上之記載可稽，如該金額確為渠等所有，且
      「統發電子遊戲場」並無涉及賭博犯行，渠等心地坦然，何須於警方搜索時為
      此異常之舉動，此顯違常情，且渠等對於遭警扣押之金額究為若干？於警訊時
      並不能為明確之指出，有搜索扣押筆錄之記載可稽，如該金錢確為渠等所有，
      豈會如此，又渠等係於夜間從事工作，竟然攜帶遠超過其正常所需之金錢，亦
      與經驗法則有悖，足徵扣案之二萬四千元及一萬六千元應為賭資，並無疑義，
      應依刑法第二百六十六條第二項規定，宣告沒收。
    (三)附表四扣案之「七ＰＫ」型電動賭博遊戲機八十一台（含ＩＣ板八十一片）乃
      係屬於當場賭博之器具，應依刑法第二百六十六條第二項之規定，不問屬於被
      告與否，併宣告沒收之。另扣案之當日（九十一年二月八日）機台維修記錄表
      三張、客人計分卡二張、顧客迎賓卡五張、顧客滿貫卡一張、現場計分卡一張
      、現場機台張貼卡一張等物為共犯高啟彰所有之物，業據高啟彰供明，且係屬
      於本案犯罪所用之物，應依刑法第三十八條第一項第二款之規定宣告沒收。另
      自被告寅○○身上扣案之現金共四萬三千八百元，其中一萬八千元部分，共犯
      寅○○稱為其私人所有之現金（此部分無證據證明係被告等人所有供犯罪之物
      ），其餘二萬五千八百元則為當日營業所得，此部分為向賭客收取之賭資，雖
      在其身上起出，應為被告高啟彰所有，亦應依刑法第二百六十六條第二項規定
      宣告沒收。
四、至公訴人函請本院併案審理之九十一年度偵字第一六九九號、第二六四五號之被
    告申○○涉嫌違反電子遊戲場業管理條例部分，經查，該部分犯行係在本案於九
    十年十月十九日被查獲後，因被告申○○向桃園縣政府申請准予「統領電子遊戲
    場」為自九時年十二月五日為歇業登記，經桃園縣政府准許後，於九十年十二月
    十日為警查獲無照營業，其犯罪時間在本案發生之後，且所犯係違反電子遊戲場
    業管理條例之無照營業，公訴人並無提出積極事證足以證明被告申○○在當時仍
    承同一常業賭博犯意繼續為常業賭博犯行，則公訴人函請併案審理部分即無所謂
    牽連犯或想像競合犯裁判上一罪，自應退還檢察官依法偵處。
五、被告未○○部分俟到案另結。
據上論斷，應依刑事訴訟法第二百九十九條第一項前段，刑法第二十八條、第二百六
十六條第一項前段、第二項、第二百六十七條、第四十一條第一項前段、第四十二條
第二項、第七十四條第一款、第三十八條第一項第二款，罰金罰鍰提高標準條例第一
條前段、第二條，判決如主文。
本案經檢察官許炳文到庭執行職務。
中      華      民      國      九十二      年    七    月    二十九    日
                                臺灣桃園地方法院刑事第五庭
                                    法  官    林  孟  宜
右正本證明與原本無異。
如不服本判決，應於送達後十日內，向本院提出上訴狀。
                                    書記官    □  □  □
中      華      民      國      八十□      年    □□    月    □□    日


司法院資訊處製作；財團法人民間司法改革基金會備份。
